

Mohamed Wael GHAZEL Business Analyst

mohammedwael.ghazel@esen.tn

+330751273028

in Wael Ghazel

@WaelGhazel

 Ø waelghazel.github.io/WaelGhazel

À PROPOS

Business Analyst orienté IA, doté d'une expertise en intelligence artificielle et en analyse de données. Expérimenté en deep learning (DQN, Autoencodeurs, Transformers) et en automatisation. Compétences en développement logiciel, bases de données SQL, API et WebServices. Capable de traduire les besoins métier en solutions techniques, en exploitant les données pour optimiser les processus et accélérer la croissance des entreprises.

EXPÉRIENCES PROFESSIONNELLES

Business Analyst

06/2023 – aujourd'hui

Neoledge €

- Fournir une expertise et estimer les coûts liés aux besoins de traitement.
- Créer des outils d'automatisation en C#.
- Développer et gérer les connexions API pour l'échange de données entre le produit de l'entreprise et les systèmes partenaires.
- Tester les nouvelles extensions du produit afin de garantir leur qualité et leur bon fonctionnement.
- Configurer le produit selon les exigences des clients.
- Gérer et maintenir le produit.
- Assister les clients en diagnostiquant, déboguant et corrigeant les problèmes.
- Créer des tableaux de bord pour aider les clients à prendre des décisions éclairées.
- Travailler avec des bases de données pour la gestion et l'optimisation des données.

Développeur Business Intelligence (Stage)

02/2022 - 05/2022

Medianet

- Concevoir un système de Business Intelligence pour suivre l'évolution des
- Acquérir de l'expérience en travail d'équipe et en gestion du temps.
- Créer un Data Warehouse et diverses visualisations pour suivre l'état actuel de l'entreprise.

FORMATION ACADÉMIQUE

Mastère en Intelligence Artificielle

Ecole supérieure de l'économie numérique

09/2022 – 12/2024 Manouba, Tunisie

Master en Intelligence Artificielle (Recherche) – Spécialisé en optimisation, deep learning, apprentissage par renforcement et machine learning. Également formé en cloud computing, IoT et big data, avec un accent sur la recherche théorique et les contributions scientifiques.

Licence en Business Intelligence

Ecole supérieure de l'économie numérique

Suivre des cours de spécialisation en analyse de données et en Business Intelligence pour élargir les compétences. Choisir des cours optionnels en entrepreneuriat et en gestion d'entreprise. 09/2019 – 06/2022 Manouba, Tunisie

PROJETS

Elise.Automate 07/2024 – aujourd'hui

Développement et déploiement d'un outil d'automatisation des tâches au sein d'un établissement.

Clients stratégiques : Crédit Agricole, SNCF, IDFM, Rectorat de l'Académie de Versailles, Université Catholique de Louvain, Banque de France, Ministère de la Santé (France)...

08/2023 – aujourd'hui

Elise.BIRapport BI pour le suivi dans Elise

Développement d'un tableau de bord Power BI pour aider les parties prenantes à suivre en temps réel l'évolution des documents, les tâches associées et la productivité des utilisateurs. L'objectif était de leur offrir une vision claire de l'avancement des processus, de les aider à mieux gérer leurs objectifs et ressources, et de faciliter la prise de décisions basées sur des données concrètes. **Clients stratégiques**: Crédit Agricole, Université Catholique de Louvain, Banque de France, Métropole côte d'azure, Collectivité Européenne d'Alsace...

AE-RAE 01/2024 – 12/2024

Modèle hybride pour la sécurisation des réseaux Cloud of Things
Développement d'un modèle innovant combinant un Auto-Encodeur (AE) et un Auto-Encodeur Renforcé (RAE) pour détecter les cyberattaques. L'AE identifie les menaces connues, tandis que le RAE permet de repérer les attaques o-day. Comparé à plusieurs autres modèles de machine learning, AE-RAE a démontré des performances supérieures en termes de détection et de précision.

Musify 11/2020 - 06/2021

Music Social Media Website

Plateforme sociale dédiée aux artistes, leur permettant de vendre leurs morceaux ou de partager des projets en cours pour trouver des collaborateurs. Intègre un panneau d'administration offrant un suivi des interactions et une gestion complète de la plateforme. Développé en PHP selon l'architecture MVC.

CERTIFICATIONS

- Google Data Analytics ∅
- Neural Networks and Deep Learning *⊗*
- C for Everyone: Programming Fundamentals ⊗

COMPÉTENCES

Python

Tensorflow, PyTorch, SeaBorn, MatPlotLib, Plotly, Pandas, Selenium, beautiful soup, Django, Flask

Visualisation des données

MetaBase, PowerBi, Tableau

SQL

Java

C, C#

LANGUES